臺灣新北地方法院民事裁定
109年度家繼訴字第66號
聲  請  人    
即  原  告  呂淑皇  

上列聲請人與相對人呂明旺等間請求確認不動產公同共有人事件
，原告聲請本院裁定停止訴訟程序，本院裁定如下：
    主  文
聲請駁回。
    理  由
一、聲請意旨略以：聲請人即原告呂淑皇於民國108年8 月14 日
    對相對人即被告提起本件確認不動產公同共有人之訴，惟因
    本件涉及訴外人詐欺被告呂陳月娥登載不實乙事，而有土地
    法第34條之1之脫法行為，原告已就上開系爭土地買賣登記
    不實提起訴願，按最高法院90年台上字第523號民事判決及
    行政訴訟法第12條之規定，因原告之請求，係以原告所提出
    之訴願（或其後之行政訴訟）所確定之法律關係（登載不實
    ）為據，且本事件與臺灣高等法院109年度重家上更字㈠第7
    號案件相牽連，為此爰依民事訴訟法第182 條第2 項規定請
    求法院裁定停止訴訟程序云云。
二、按民事訴訟法第182 條規定：「訴訟全部或一部之裁判，以
    他訴訟之法律關係是否成立為據者，法院得在他訴訟終結前
    以裁定停止訴訟程序。前項規定，於應依行政爭訟程序確定
    法律關係是否成立者，準用之。但法律別有規定者，依其規
    定。」。該規定之「法律關係」，專指具體的私法律關係（
    私法上之權利義務）而言；此項具體的私法律關係是否成立
    ，僅民事法院有權審判、有權確定。行政訴訟之對象，限於
    公法上之爭議，並非確定私法上權利義務是否成立，自不可
    能以其判決為民事裁判之依據。
三、查本件原告固然主張被告呂陳月娥因深度失智，遭人乘勢詐
    欺而有登載不實等情，原告已向新北市中和地政事務所提起
    訴願，及本事件與臺灣高等法院109年度重家上更字㈠第7號
    事件相牽連，故有停止訴訟之必要云云，惟查：
　㈠地籍資料乃行政機關對人民的地籍管理登記，雖得作為當事
    人之私法律關係憑證，但其登記不必然與真實私法律關係一
    致，故人民得另依民事訴訟法第247 條規定提出「確認法律
    關係」之訴訟，因此地政事務所對人民的地籍登記，僅為行
    政管理目的，並不具有確認人民私法律關係之效力，故聲請
    人雖具狀陳稱其就新北市中和區地政事務所之登記提出訴願
    ，惟其訴願或行政訴訟結果，僅能拘束地政事務所之登記行
    政處分，卻不能拘束本院審理私法律關係，因本院審理確認
    不動產公同共有人，並不以聲請人之訴願或行政訴訟結果為
    據，故聲請人請求依此停止訴訟，於法不合。
　㈡臺灣高等法院109年度重家上更字㈠第7號事件部分，經本院調
    閱業已調閱上開案件全卷，本件與該案之爭執並非全然相同
    ，且本件亦非以臺灣高等法院109年度重家上更字㈠第7號之
    法律關係是否成立為據，故聲請人請求依此停止訴訟，亦於
    法未合。
四、綜上，原告請求本院裁定停止訴訟程序，為無理由，應予駁
    回。
五、爰裁定如主文。
中　　華　　民　　國　　111 　年　　5 　　月　　17　　日

                  家事第二庭  法　官　廣于霙　　　　　　
                  　　　
以上正本係照原本作成。　　　　　　　　　
如不服本裁定應於送達後10日內向本院提出抗告狀，並應繳納抗
告費新臺幣1000元整。
中　　華　　民　　國　　111 　年　　5 　　月　　19　　日
                              書記官  王郁允